ACORDAO-COMPLETO-2366043

ACÓRDÃO DE RELAÇÃO

ACÓRDÃO DE RELAÇÃO 1880/2019 ATA 30/2019 - PLENÁRIO

Acórdão 1880/2019-TCU-Plenário
Trata-se de recurso de revisão interposto por Rolph Eber Casale em face do Acórdão 1626/2017-TCU-Segunda Câmara, por meio do qual esta Corte de Contas julgou irregulares as suas contas, imputando-lhe débito (peça 14) .
Considerando que o recurso de revisão requer o atendimento dos requisitos específicos indicados nos incisos do art. 35 da Lei 8.443/1992, quais sejam, erro de cálculo nas contas, falsidade ou insuficiência de documentos em que se tenha fundamentado a decisão recorrida, e superveniência de documentos novos com eficácia sobre a prova produzida;
Considerando que o recorrente se limitou a invocar hipótese legal compatível com o recurso de revisão, sem, contudo, satisfazê-la materialmente; 
Considerando, in casu, que os documentos trazidos aos autos não possuem o condão de produzir eficácia sobre a irregularidade que ocasionou a condenação imposta pelo Tribunal, uma vez que representam julgados do STF não relacionados ao caso específico;
Considerando que meros argumentos e teses jurídicas representam elementos ordinários que somente justificariam o seu exame em sede de recurso de reconsideração, uma vez que entendimento diverso descaracterizaria a natureza excepcional e revisional do recurso de revisão;
Os Ministros do Tribunal de Contas da União ACORDAM, por unanimidade, com fundamento nos arts. 32, inciso III, e 35 da Lei 8.443/1992, c/c os arts. 15, inciso III, 143, inciso IV, alínea "b", e § 3º, 277, inciso IV, e 288 do Regimento Interno do TCU, de acordo com os pareceres emitidos nos autos, em:
não conhecer do recurso de revisão interposto por Rolph Eber Casale, por não atender aos requisitos específicos de admissibilidade previstos no Regimento Interno/TCU; e
dar ciência desta decisão ao recorrente e aos órgãos/entidades interessados.
1. Processo TC-Processo 010.431/2016-0 (TOMADA DE CONTAS ESPECIAL) 
	1.1. Apensos: Processo 035.304/2017-0 (Representação) .
	1.2. Responsáveis: Prefeitura Municipal de Belém de Maria - PE (10.184.703/0001-70) ; Rolph Eber Casale (XXX.751.992-XX) .
	1.3. Recorrente: Rolph Eber Casale (XXX.751.992-XX) .
	1.4. Órgão: Prefeitura Municipal de Belém de Maria - PE.
	1.5. Relator: Ministro Vital do Rêgo.
	1.6. Representante do Ministério Público: Procurador Júlio Marcelo de Oliveira.
	1.7. Relator da deliberação recorrida: Ministro-Substituto André Luís de Carvalho.
	1.8. Unidade Técnica: Secretaria de Recursos (Serur) .
	1.9. Representação legal: Luís Alberto Gallindo Martins (OAB/PE 20.189) e outros. 
	1.10. Determinações/Recomendações/Orientações: não há.

Prefeitura Municipal de Belém de Maria - PE (10.184.703/0001-70); Rolph Eber Casale (XXX.751.992-XX).

ACORDAO-COMPLETO-2373897

Acórdão 2463/2019 - Plenário

ACORDAO-COMPLETO-2421987

Acórdão 2129/2020 - Plenário

ACORDAO-COMPLETO-2405110

Acórdão 886/2020 - Plenário

ACORDAO-COMPLETO-2397528

Acórdão 550/2020 - Plenário

Rolph Eber Casale

VITAL DO RÊGO

Ministro-Substituto André Luís de Carvalho.

Luís Alberto Gallindo Martins (OAB/PE 20.189) e outros.

Procurador Júlio Marcelo de Oliveira.

TOMADA DE CONTAS ESPECIAL (TCE)

Secretaria de Recursos (Serur).